臺灣士林地方法院刑事判決　　　　　　　　　　　　　九十一年度易字第六五號
　　聲　請　人　臺灣士林地方法院檢察署檢察官
　　被　　　告　甲○○
右列被告因傷害案件，經檢察官聲請簡易判決處刑 (聲請案號：九十年度偵字第四九
八七號 )，本院認不宜以簡易判決處刑，改依通常程序審理判決如左：
    主  文
甲○○傷害人之身體，處拘役貳拾日，如易科罰金，以參佰元折算壹日。
    事  實
一、甲○○於民國（下同）九十一年一月三十一日下午七時四十分許，在台北縣汐止
    市○○街一五○巷二十號一樓大廳，因與天外天大廈社區總幹事乙○○，就社區
    管理費問題發生爭執，甲○○竟基於傷害之故意，徒手將乙○○推倒並以拳腳加
    以毆打，致乙○○受有兩下肢三處擦傷之傷害。
二、案經被害人乙○○告訴並由臺北縣警察局汐止分局報告臺灣士林地方法院檢察署
    檢察官偵查聲請簡易判決處刑。
    理  由
一、被告甲○○於審理時否認犯罪，辯稱：告訴人一直不斷在罵人，我只是做假動作
    ，並沒有真正要傷害告訴人的意思，告訴人勒我脖子，我掙扎推打他胸部，他才
    跌倒到耶誕樹那邊，告訴人腳受傷是因為他跌倒耶誕樹那邊，他腳擦傷是因為碰
    到石椅等語。惟查：
  (一)被告於九十一年二月三日警訊時供稱：我有與乙○○互毆，共發生三次衝突，第
    一次是在交管理費的衝突後，他罵我一聲幹，我便在乒乓球桌旁推他一下，他隨
    即踢我，但沒有踢到，第二次是在閱覽桌旁協調時，我將一個煙灰缸往他的頭上
    空丟擲，沒有丟中他，乙○○隨即將該煙灰缸往我上空丟來，也沒有丟中我，第
    三次是在原地作協調時，乙○○對我說：你坐什麼鳥樣子，我坐到他旁邊對他說
    ：你要我怎麼坐後，就推他一下，乙○○隨即回推我，雙方推擠、拉扯到耶誕樹
    的地方。我不知乙○○的傷勢，我的右頰、左手背有抓傷，尚未驗傷。我與乙○○衝突後，有跟他道歉過，乙○○也同意，最後警方到場處理後，我與乙○○協
    調完成，我道歉並繳交管理費，並與對方相談甚歡，因而沒有去驗傷，我暫不提
    告訴等語。嗣其又於九十一年五月二十八日偵查供稱：當天是有互毆，因為一言
    不合，他就出手肘撞我胸部，我閃開並將他推倒，之後我們就扭打在一起，後來
    警察有來處理，我也有向他道歉，管理費也繳了。然被告於同年六月十三日偵查
    中則改稱：第三次是他勒住我的脖子，我左右兩手在做掙扎的動作，才會撞到他
    的胸部，我是出於自衛，後來兩人都倒地，並沒有扭打。又被告於本院九十一年
    八月十二日調查時供稱：我是自衛而不是蓄意攻擊或傷害他，而且當天我也有受
    傷，我們是對門鄰居，且當天警察有勸和了，大家都有受傷，我有去汐止調解委
    員聲請二次調解，他還有在社區公告我是惡鄰居，我希望以和為貴，本件起因是
    因為我認為他要收的管理費不合理。他腳受傷是因為他勒我脖子, 我往後傾，他
    在下面，我在上面，我們二人就一起跌在耶誕樹那邊，因為耶誕樹在他的後面，
    我的背靠著他的胸，他用左手勒我脖子，我反抗，我一直用手肘掙脫逃，往後退
    ，他就摔到耶誕樹上面，他的背就朝著耶誕樹，後來我們二人在角落有類似翻滾
    的動作，我也有受傷，我膝蓋下面到腳掌等都有割傷，後來我父親（李紹虎）及
    我弟（李祐銓）就把我們二人拉開等語。
  (二)被告傷害告訴人之事實，業據告訴人於警訊、偵及本院調查並審理中指述甚詳，
    而且，告訴人於事發之隔天（即同年二月一日）凌晨零時五十分，即前往汐止分
    局烘內派出所提出告訴，足證被告辯稱事後當晚雙方相談甚歡乙節不足採信。另
    告訴人於警訊、偵查及本院調查時陳述之受傷經過大致均相符；而被告於警訊、
    偵查及審理時，則前後辯解不一。
  (三)有證人丙○○於本院九十一年十月十四日審理時具結證稱：當天我在家裡看電視
    ，聽到外面有很大的吵雜聲，就跑出來看，就看到被告及他父親、母親、弟弟及
    告訴人五人在一樓大廳吵架，我當時住在二樓，我就到二樓的景觀台，看到他們
    很大聲在吵架，就看到被告拿著一個煙灰缸丟向告訴人，告訴人閃掉，被告又跳
    上桌子要打告訴人，我看到被告打告訴人，我就想不對，就上樓帶告訴人的太太
    到一樓，我跟告訴人的太太到一樓時看到告訴人在找眼鏡，我也有幫忙告訴人找
    眼鏡。有看到告訴人跟被告二人一起跌倒在耶誕樹樹旁，是被告衝過去打告訴人
    ，告訴人站不住，二人就一起倒下去。因為被告衝過去的力量較大，我看被告衝
    過去要打告訴人，沒有看到告訴人有還手等語。
  (四)被告雖辯稱他也有受傷等語，然查被告於第一次偵查中曾自承當天晚上十二點多
    ，就接到派出所告知告訴人對其提出告訴，則何以當日即知悉告訴人已提起告訴
    ，卻未前往驗傷，而且迄審理止均未提出任何驗傷證明。另外，此部分之辯解，
    也與證人丙○○之證言有所不符。另被告又辯稱是因為脖子遭告訴人勒住才反抗
    自衛乙節，此部分不只告訴人否認，而且，被告於警訊時及第一次偵查時均未提
    及係遭告訴人勒住脖子才反抗，反而是在警訊時承認是自己先推告訴人一下，告
    訴人才回推；而且，與證人之證言亦不符合。因此，被告的辯解，均不可採。
  (五)綜上所述，本件被告故意傷害告訴人犯行，除有告訴人之指訴外，並有證人丙○○之證言可資佐證，又有忠孝醫院驗傷診斷書乙份附卷可參，被告所辯均屬卸責
    之詞，不足採信。本件事證明確，被告犯行足以認定，應依法論罪科刑。
  (六)至被告聲請傳喚其父母或弟弟作證乙節，因此三人與被告具有至親關係，證言難
    免偏頗，而且，本案事證已明，應無傳訊之必要，併此說明。
二、核被告所為，係犯刑法第二百七十七條第一項之傷害罪。爰審酌被告並無不良素
    行、犯罪之動機、目的、手段、犯罪時所受之刺激、有重鬱症、被害人所受傷害
    程度及被告犯罪後否認之態度等一切情狀，量處如主文所示之刑，並諭知易科罰
    金之折算標準。
據上論斷，應依刑事訴訟法第四百五十二條第、二百九十九條第一項前段，刑法第二
百七十七條第一項、第四十一條第一項前段，款罰金罰鍰提高標準條例第一條前段、
第二條，判決如主文。
本案經檢察官王碧霞到庭執行職務。
中      華      民      國      九十一      年      十    月  二十八    日
                                    臺灣士林地方法院刑事第二庭
                                        法  官  李  建  忠
右正本證明與原本無異。
如不服本判決應於送達後十日內向本院提出上訴狀。
                                        書記官  曾  韻  蒔
中      華      民      國      九十一      年      十    月  二十九    日
附錄本案論罪科刑法條全文
刑法第二百七十七條第一項：傷害人之身體或健康者，處三年以下有期徒刑、拘役或
                          一仟元以下罰金。
